臺灣高等法院臺南分院民事判決　九十三年度上字第七九號
上　訴　人　中租迪和股份有限公司
法定代理人　丁○○
訴訟代理人(1)陳郁芬律師
　　　　　(2)蘇文奕律師
被　上訴人台灣電力股份有限公司台南區營業處
法定代理人　乙○○
訴訟代理人(1)丙○○
　　　　　(2)甲○○
被　上訴人台南縣稅捐稽徵處佳里分處
法定代理人　戊○○
訴訟代理人(1)李合法律師
　　　　　(2)趙培皓律師
上列當事人間請求分配表異議之訴事件，上訴人對臺灣臺南地方
法院於中華民國九十三年三月十六日所為第一審判決（九十二年
度訴字第一六四二號），提起上訴，並為訴之變更，本院（言詞
辯論終結期日：九十四年三月二十九日）判決如下：
      主      文
上訴人變更之訴駁回。
第二審（變更）訴訟費用由上訴人負擔。
      事實及理由
一、【程序事項】：本件上訴人於原審求為判決之【先位聲明】
    ，原係請求判決：(一)〈台灣台南地方法院〉｛下稱〈台南地
    院〉｝九十一年度執良字第三一一三一號強制執行事件於民
    國（下同）九十二年九月九日所函發之分配表應予廢棄；(二)
    駁回前項強制執行事件中有關被上訴人〈台灣電力股份有
    限公司台南區營業處〉｛下稱〈台電公司〉｝之併案強制執
    行程序及被上訴人〈台南縣稅捐稽徵處佳里分處〉｛下稱
    〈佳里稅捐分處〉｝之聲明參與分配程序，並准將拍賣動產
    所得金額新台幣（下同）一百六十萬元，全數分配予上訴人
    。【備位聲明】則請求判決：(一)〈台南地院〉九十一年度執
    良字第三一一三一號強制執行事件於九十二年九月九日所函
    發之分配表應予廢棄；(二)准將前項執行事件拍賣動產所得金
    額計一百六十萬元，於扣除〔執行費用〕二十九萬七千五百
    四十五元後，於其中三十八萬七千五百四十一元範圍內分配
    予被上訴人〈佳里稅捐分處〉，剩餘部分由上訴人與被上
    訴人〈台電公司〉按債權比例受償。嗣於原審判決後提起
    上訴之初之聲明，除先、備位聲明請求將〈台南地院〉前開
    強制執行事件之分配表「廢棄」改為「撤銷」外，與原審之
    聲明並無不同｛參見本院卷第5-6頁〔聲明上訴狀〕所載｝
    。然其後上訴人又再具狀表明【先位聲明】求為判決：〈台
    南地院〉九十一年度執字第三一一三一號強制執行事件九十
    二年九月九日《強制執行金額計算書分配表》，其中第二次
    序被上訴人〈台電公司〉之〔併案執行費〕優先債權分配
    金額五千一百五十七元，及第三次序被上訴人〈佳里稅捐
    分處〉之〔稅款〕優先債權分配金額一百三十萬二千四百五
    十五元均應剔除為０元。【備位聲明】求為判決：(一)〈台南
    地院〉九十一年度執字第三一一三一號強制執行事件九十二
    年九月九日《強制執行金額計算書分配表》，其中第三次序
    被上訴人〈佳里稅捐分處〉之〔稅款〕優先債權分配金額
    一百三十萬二千四百五十五元應剔除為０元。(二)前項剔除部
    分之金額應由上訴人〈中租迪和股份有限公司〉與被上訴人
    〈台電公司〉，依債權比率分配｛參見本院卷第112-113
    頁〔聲明狀〕及第206頁反面、207頁〔辯論意旨狀〕所載｝
    。稽其前後聲明之內容已有不同，顯有訴之變更情形，此復
    經上訴人訴訟代理人陳明在卷（參見本院卷第235頁），然
    被上訴人二人均已表示無意見（參見本院卷第110、120頁）
    ，並明示同意上訴人所為之訴之變更（參見本院卷第235頁
    ），依【民事訴訟法】第四百四十六條第一項前段之規定，
    自無不合，合先敘明。
二、【上訴人主張之事實】：本件上訴人起訴主張：
（一）關於被上訴人〈台電公司〉部分：
    (一)被上訴人〈台電公司〉並未依【強制執行法】第三十三
      條、第三十二條第一項之規定辦理併案強制執行程序，本
      應予以駁回。然原執行法院竟准將其債權列入分配，於法
      不合。
    (二)被上訴人〈台電公司〉既稱：用電申請書（契約）係由
      【趙玫珍】所簽立。則依債之法律關係中當事人特定原則
      ，被上訴人〈台電公司〉之債務人應為【趙玫珍】，而
      非【王植欒】即〈崇德醫院〉。又〈崇德醫院〉並非自然
      人，亦非依法登記成立之法人，不具享受權利並負擔義務
      之權利能力，自無從成為私法契約之當事人主體，從而【
      趙玫珍】亦無從代表所謂之〈崇德醫院〉與被上訴人〈
      台電公司〉成立供電契約，該紙供電契約實際上既係由【
      趙玫珍】與被上訴人〈台電公司〉合意成立，當僅止於
      在契約當事人之【趙玫珍】與被上訴人〈台電公司〉二
      者間發生拘束力，無從及於非契約當事人之【王植欒】。
      而被上訴人〈台電公司〉所執聲請併案執行之執行名義
      係請求其供電契約之債務人清償積欠電費；然其契約債務
      人應為【趙玫珍】，而非本案債務人【王植欒】即〈崇德
      醫院〉。故被上訴人〈台電公司〉對於用電人所積欠之
      相關電費，只能向其契約相對人【趙玫珍】請求給付，對
      於非契約當事人之【王植欒】，當無請求權存在之可言，
      因此，被上訴人〈台電公司〉於〈台南地院〉九十年度
      訴字第二二五五號請求給付電費事件雖以一造辯論之取巧
      方式，對【王植欒】取得債權憑證，惟其所持之債權，為
      不生效力之債，應不得參加分配。退言之，被上訴人〈
      台電公司〉主張因〈崇德醫院〉負責人變更，而逕將契約
      當事人改為與供電契約無關之【王植欒】，為概括之承受
      。惟依【民法】第三百零五條規定，債務承擔之效力，必
      先通知債權人或經過公告始生效力，被上訴人〈台電公
      司〉空言【趙玫珍】與本件執行債務人【王植欒】僅負責
      人名稱之轉換，但卻無任何聲明書或通知書以證明該債權
      債務之移轉，揆諸上開規定，其與【趙玫珍】所簽訂之契
      約對於【王植欒】並不生效力。
    (三)分配表之異議，旨在解決各債權人分配上之爭執。此項爭
      執，不以金額之計算及分配次序為限，其主要者為對於債
      權存否之爭執。再者，在前訴成為當事人攻擊防禦之主要
      爭點，經法院審理而為判斷後，則在以該主要爭點為先決
      問題的後訴中，當事人與法院均不得與該判斷相反的主張
      或裁判，此即所謂之爭點效。前訴法院既僅係依一造辯論
      即為判決，則前訴法院審理過程中，當事人間並未就主要
      爭點｛即債務人【王植欒】即〈崇德醫院〉對被上訴人
      〈台電公司〉是否負有一契約給付債務｝有任何攻擊防禦
      ；縱前訴現已經判決確定，惟該訴就主要爭點部分並未形
      成所謂之爭點效，如依爭點效理論之反面解釋，後訴之當
      事人與法院之主張或裁判非不得與之有相反之見解與認定
      。故被上訴人〈台電公司〉所引用之執行名義對於本件
      訴訟並不生拘束力。
（二）關於被上訴人〈佳里稅捐分處〉部分：
    (一)【本位聲明】部分：
    1.被上訴人〈佳里稅捐分處〉聲明參與分配程序顯不合法
      定程序：
    (1)在行政執行法尚未公布實施前，稅捐稽徵機關對於公法上
      金錢給付義務之強制執行雖可適用強制執行法之規定，但
      在行政執行法公布實施後，自應受行政執行法之規範，不
      可再因循前習，再以「俟獲得分配款項時，再補附執行名
      義」之方式，逕行聲明參與分配。
    (2)本件被上訴人〈佳里稅捐分處〉就對本案之稽徵房屋稅
      事件，已分別於九十年四月四日、九十年十一月七日、九
      十一年八月二十六日依法移送〈法務部行政執行署台南行
      政執行處〉｛下稱〈台南行政執行處〉｝為強制執行事宜
      ，被上訴人〈佳里稅捐分處〉即非前述之待移送執行之
      機關。況乎，本強制執行事件所定對債務人【王植欒】即
      〈崇德醫院〉所有之動產拍賣期日為九十二年一月二十七
      日，原執行法院已於同年一月十五日通知被上訴人〈佳
      里稅捐分處〉；則由被上訴人〈佳里稅捐分處〉收件期
      日計算至拍賣期日之時間，扣除星期例假日，非無足供被
      上訴人〈佳里稅捐分處〉從容通知〈台南行政執行處〉
      併案執行之時間；然被上訴人〈佳里稅捐分處〉竟捨法
      律規定而不從，逕自依照所認定之「習慣」於未及拍定日
      之一日前檢附資料即聲明參與分配，與「爭取時效」之意
      旨及「依法行政」之大原則相左背離。
    (3)參與分配，係指金錢債權之強制執行程序中，有執行名義
      或無執行名義但對執行標的享有擔保物權或其他優先權者
      之債權人，就債務人之財產請求實施強制執行所得之金額
      ，向執行法院聲明，其債權應平均受償而言。故依【強制
      執行法】第三十四條規定得知：一般民事債權人於聲明參
      與分配時，除對執行標的享有擔保物權或其他優先債權應
      提正式權利證明文件外，均應提出相關執行名義之證明文
      件。然被上訴人〈佳里稅捐分處〉已無視前述相關法律
      規定，逕自斷章取義認定〈最高法院〉八十二年度台上字
      第一九四０號判決、〈台灣台北地方法院〉｛下稱〈台北
      地院〉｝九十一年度訴字第五三三三號民事判決、及學者
      【張登科】之理論為其有力事證之依據。惟查判決非判
      例，並無拘束後判決之效力。該最高法院之判決製作日
      為八十二年，則不僅行政執行法未為修訂公布，且強制執
      行法相關條文之修正亦尚未為之。該〈最高法院〉及〈
      台北地院〉之判決並未對所謂移送書之內容有任何敘述。
      依【行政執行法施行細則】第二十三條規定，可知移送書
      已有既定格式，不符合者，行政執行處不予受理。準此概
      念，依【強制執行法】第四條第一項第六款及第六條第一
      項第六款之執行名義證明文件，即應適用行政執行法之相
      關規定；斷無依前開〈台北地院〉之判決逕以「徵收機關
      確定所欠稅額之公文書，即為【強制執行法】第四條第一
      項第六款之執行名義。」之理由，草率認定所為執行名義
      之定義。是被上訴人〈佳里稅捐分處〉於聲明參與分配
      時已自認無執行名義；現改稱自始即有執行名義聲明參與
      分配，顯係為追稅而自相前後矛盾，並違反誠信原則。故
      而對於公法上金錢給付義務之案件自應脫離強制執行法之
      法規管轄範疇，回歸於行政執行法之法規管轄，始符合行
      政執行法之立法本意。
    2.被上訴人〈佳里稅捐分處〉認定〈崇德醫院〉為合夥性
      質之舉證不足，已明顯違反核實課稅原則：
    (1)核實課稅原則亦稱為核實認列原則，係舉證責任分配法則
      在租稅法上之具體表現，其主要內涵為行政機關就何符合
      租稅義務構成要件或減免要件之事實，皆應依法確實加以
      查核並依實際上或實質上內容來認定，不得僅憑片面或臆
      測之詞。被上訴人〈佳里稅捐分處〉主張〈崇德醫院〉
      乃係合夥組織，而合夥組織本非法人團體，無享有法律上
      之人格，既【趙玫珍】為其代表人，更兼財產之管理人，
      然依【稅捐稽徵法】第十二條規定，【趙玫珍】即為納稅
      義務人更無疑義。
    (2)本件被上訴人〈佳里稅捐分處〉堅稱〈崇德醫院〉為合
      夥性質，並進而認定不動產與本件系爭拍賣動產均屬合夥
      財產之列。然合夥與否係僅就事業種類作考量，換言之，
      若以租稅項目而言，與之最有關者殆為營業稅是否課徵問
      題，其與房屋稅係植基於房屋價值為範疇，二者本屬不同
      。
    (3)「崇德醫院未登記為財團法人」乃為被上訴人〈佳里稅
      捐分處〉所自承，故〈崇德醫院〉並不具有法律上之人格
      。
    3.被上訴人〈佳里稅捐分處〉公法上債權之相對人並非為
      本案之【崇德醫院即王植欒】：
    (1)依被上訴人〈佳里稅捐分處〉所提之相關證物，足見被
      上訴人〈佳里稅捐分處〉事前既知【王植欒】為〈崇德
      醫院〉之負責人，猶認定房屋稅之納稅義務人為〈崇德醫
      院〉，並以訴外人【趙玫珍】即為〈崇德醫院〉之代表人
      ；然被上訴人〈佳里稅捐分處〉僅以向稅捐單位申報
      之資料〈崇德醫院〉盈餘分配比例資料房屋新建暨房
      屋現值申報書等資料，即空言論〈崇德醫院〉為合夥團體
      ，並逕認系爭建物為合夥財產之一，顯未善盡調查責任。
    (2)被上訴人〈佳里稅捐分處〉又稱該建物所生房屋稅之債
      務人為〈崇德醫院〉，一未具有法律上人格之團體，何來
      應負義務之謬理！
    (二)【備位聲明】部分：
    　本件拍賣分配程序，首視被上訴人〈佳里稅捐分處〉對
      系爭動產原所有人─【王植欒】有無應收房屋稅捐存在；
      再者，應以其對建物持分權範圍計算拍定價金得優先受償
      之上限，實不得出於追稅目的，企圖以優勢地位恣意作不
      當擴張，否則即有違法之虞。房屋稅捐義務既屬可分性質
      ，且債務人【王植欒】就建物之持分權為一千分之一二五
      ，故其至多比例負擔全部積欠稅款之一千分之一二五（
      3,100,330×125/1,000=387,541），並無以自有財產作額
      外支出之必要。
（三）為此，依〈分配表異議之訴之法律關係〉變更【先位聲明
      】求為判決：〈台南地院〉九十一年度執字第三一一三一
      號強制執行事件九十二年九月九日《強制執行金額計算書
      分配表》，其中第二次序被上訴人〈台電公司〉之〔併
      案執行費〕優先債權分配金額五千一百五十七元，及第三
      次序被上訴人〈佳里稅捐分處〉之〔稅款〕優先債權分
      配金額一百三十萬二千四百五十五元均應剔除為０元。【
      備位聲明】求為判決：(一)〈台南地院〉九十一年度執字第
      三一一三一號強制執行事件九十二年九月九日《強制執行
      金額計算書分配表》，其中第三次序被上訴人〈佳里稅
      捐分處〉之〔稅款〕優先債權分配金額一百三十萬二千四
      百五十五元應剔除為０元。(二)前項剔除部分之金額應由上
      訴人與被上訴人〈台電公司〉，依債權比率分配之等語
      。
三、【被上訴人抗辯之事實】：
（一）被上訴人〈台電公司〉部分：被上訴人〈台電公司〉
      則以：
    (一)原執行法院強制執行事件，係於九十二年一月二十七日拍
      定，然伊公司已於九十二年一月二十日以債權憑證為執行
      名義聲請併案執行，符合強制執行之聲請程序。
    (二)本件債務人〈崇德醫院〉原代表人【趙玫珍】於八十八年
      十月六日以台南縣佳里鎮子龍里六三之六號之地址，向伊
      公司申請電力使用，其用途為醫院，經伊公司檢驗送電人
      員勘驗現場用途相符乃准予供電，至八十九年十月二十七
      日因積欠兩期電費計七十三萬六千六百四十九元，依章停
      電後，經多次催繳仍不為給付，並於九十年十一月九日起
      訴，惟起訴時須以〈崇德醫院〉最新變動資料為依據，應
      〈台南地院〉要求向〈台南縣政府衛生局〉查詢得知該醫
      院之負責人已變更為【王植欒】，乃經〈台南地院〉依法
      判決而取得執行名義，並無不合。再者，〈崇德醫院〉向
      伊公司申請供電時提出之〈台南縣政府工務局〉核發之八
      八南工局使字第一四二四號使用執照所載之起造人為〈崇
      德醫院〉，代表人【趙玫珍】、負責醫師【王植欒】，供
      電契約亦以〈崇德醫院〉代表人【趙玫珍】為用電戶名，
      足見【趙玫珍】僅係代理〈崇德醫院〉簽訂供電契約之代
      表人而非其本身。而【趙玫珍】與【王植欒】均係〈崇德
      醫院〉之合夥人，分別負責行政與醫務工作，則【趙玫珍
      】處理行政代理〈崇德醫院〉簽訂供電契約並無不合等語
      ，資為抗辯。
（二）被上訴人〈佳里稅捐分處〉部分：被上訴人〈佳里稅
      捐分處〉則以：
    (一)本件系爭房屋稅課徵對象為合夥組織〈崇德醫院〉，訴外
      人【趙玫珍】僅係代繳稅款之代表人，當代表人未履行其
      繳稅之義務，伊機關自得就〈崇德醫院〉所欠稅額向合夥
      或合夥人之一部或全部追徵稅額。上訴人既否認〈崇德醫
      院〉有對伊機關所負之債務自係對系爭處分課稅對象之合
      法性有爭執，應循行政爭訟程序解決之，其逕對分配表異
      議，應有未洽。
    (二)上訴人爭執系爭房屋稅課稅處分效力不及於〈崇德醫院〉
      ，實係爭執伊機關與〈崇德醫院〉間是否成立系爭房屋稅
      之公法上債權債務關係，應依【行政訴訟法】第六條第一
      項規定，循行政救濟程序提起確認訴訟。
    (三)上訴人【備位聲明】主張伊機關所得參與分配之數額，應
      按【王植欒】就系爭建物之持分千分之一百二十五計算云
      云，亦係對伊機關課徵系爭房屋稅之稅額多寡有爭議，屬
      處分合法、適當之問題，亦應依行政爭訟程序解決之。
    (四)債務人之財產既為公、私法上債權之共同擔保，則其財產
      倘已經執行法院查封者，為使公、私法上債權人均能公平
      受償，自無不許公法上債權人參與分配之理。伊機關聲明
      參與分配之《移送書》，為公文書實屬無疑，其內亦有訴
      外人〈崇德醫院〉欠稅額之「欠稅總歸戶查詢」之明細表
      ，依實務見解，該《移送書》為【強制執行法】第四條第
      一項第六款之執行名義。而上開《移送書》，亦係【強制
      執行法】第三十四條之一之「證明文件」，實無疑義。又
      【辦理強制執行事件應行注意事項】第二項第(十四)目「稅捐
      稽徵機關依法送請法院追繳稅捐之公文，得為執行名義，
      執行法院得據以強制執行。」之規定，即係補充解釋【強
      制執行法】第四條第一項第六款及第三十四條之一關於執
      行名義之概念內涵。伊機關聲明參與分配之《移送書》符
      合前開規定，屬【強制執行法】第四條第一項第六款之執
      行名義。
    (五)本件系爭房屋稅課稅標的建物之起造人及第一次保存登記
      之所有權人為〈崇德醫院〉，而〈崇德醫院〉亦以該醫院
      之名義，依【房屋稅條例】第七條規定，向伊機關申報系
      爭建物之房屋稅現值及稅籍相關資料，並為納稅義務人，
      應負最終之納稅責任。故本件系爭房屋稅之繳款書雖以訴
      外人【趙玫珍】為代表人，然【趙玫珍】僅負代繳之責，
      故【趙玫珍】未依法代繳房屋稅時，自應由〈崇德醫院〉
      負責繳納等語，資為抗辯。
四、【兩造不爭執之事實】：
（一）上訴人以〈台南地院〉新營簡易庭八十九年度營簡字第四
      八一號民事確定判決為執行名義，並列該確定判決之被告
      (1)【王植欒】即〈崇德醫院〉、(2)【趙玫珍】、(3)【趙玫
      瑜】、(4)【趙玫珺】、(5)【趙玫】、(6)【潘建】、(7)
      【趙璟徽】為債務人，於九十一年十月三日聲請〈台南地
      院〉民事執行處以九十一年度執字第三一一三一號給付票
      款強制執行事件強制執行｛參見〈台南地院〉九十一年度
      執字第三一一三一號給付票款強制執行案卷｝。
（二）被上訴人〈台電公司〉於九十二年一月二十一日以〈台
      南地院〉九十一年五月二日九十一南院鵬執良字第一三六
      二九號《債權憑證》為執行名義｛原執行名義為〈台南地
      院〉九十年度訴字第二二五五號確定民事判決｝，向〈台
      南地院〉民事執行處聲請併入該院九十一年度執字第三一
      一三一號強制執行事件強制執行｛參見〈台南地院〉九十
      二年度執字第四００六號給付電費強制執行案卷｝。
（三）被上訴人〈佳里稅捐分處〉於九十二年一月二十二日以
      南縣稅佳分三字第０九二００００九八一號函附〈崇德醫
      院〉滯欠歷年期各項稅捐清冊，向〈台南地院〉民事執行
      處聲明就該院九十一年度執字第三一一三一號強制執行事
      件參與分配｛參見〈台南地院〉九十一年度執字第三一一
      三一號給付票款強制執行案卷附被上訴人〈佳里稅捐分
      處〉參與分配卷｝。
（四）〈台南地院〉九十一年度執字第三一一三一號給付票款強
      制執行事件就拍賣債務人【王植欒】即〈崇德醫院〉所有
      之動產得款一百六十萬元，於九十二年九月九日作成分配
      表，上訴人受優先分配之〔執行費〕為二九二、三八八元
      ，被上訴人〈台電公司〉受優先分配之〔執行費〕五、
      一五七元，被上訴人〈佳里稅捐分處〉受次優分配之〔
      稅款〕一、三０二、四五五元，上訴人之〔票款〕及被上
      訴人〈台電公司〉之〔電費款〕均未受分配｛〈台南地院
      〉九十一年度執字第三一一三一號給付票款強制執行案卷
      附強制執行金額計算書分配表｝。
五、【兩造爭執之事實】：
    上訴人主張被上訴人二人不得參與原執行法院九十一年度執
    字第三一一三一號強制執行事件拍賣所得價金之分配等情，
    已為被上訴人二人所否認，並以前揭各情詞置辯，經查：
（一）關於【被上訴人〈台電公司〉得否併案執行受價金分配
      】部分：
    (一)按他債權人參與分配者，應於標的物拍賣、變賣終結或依
      法交債權人承受之日一日前，其不經拍賣或變賣者，應於
      當次分配表作成之日一日前，以書狀聲明之。又對於已開
      始實施強制執行之債務人財產，他債權人再聲請強制執行
      者，已實施執行行為之效力，於為聲請時及於該他債權人
      ，應合併其執行程序，並依前二條之規定辦理；【強制執
      行法】第三十二條第一項、第三十三條分別定有明文。查
      原執行法院九十一年度執字第三一一三一號強制執行事件
      ，於九十二年一月二十七日拍賣訴外人【王植欒】即〈崇
      德醫院〉之系爭動產，由訴外人【謝瑞忠】以一百六十萬
      元拍定，有原執行法院《拍賣動產筆錄》附於上開執行案
      卷可稽；而被上訴人〈台電公司〉係於九十二年一月二
      十一日以〈台南地院〉九十一年五月二日九十一南院鵬執
      良字第一三六二九號《債權憑證》為執行名義｛原執行名
      義為〈台南地院〉九十年度訴字第二二五五號確定民事判
      決｝，向原執行法院聲請併案執行，並經原執行法院准予
      併入該院九十一年度執字第三一一三一號強制執行事件執
      行，有併入原執行法院九十一年度執字第三一一三一號執
      行案卷之該院九十二年度執字第四００六號強制執行案卷
      可稽，核與首開規定無違，此復為上訴人於原審所不爭執
      （參見原審卷第103頁），則原執行法院將其聲請之債權
      額（即七三六、六四九元及自九十年十一月二十七日起算
      之法定遲延利息）及執行費用五、一五七元，列入分配表
      分配，並無不合；上訴人主張被上訴人〈台電公司〉並
      未依規定辦理併案強制執行程序，原執行法院竟准將其債
      權列入分配云云，顯有誤會，自無足取。
    (二)依被上訴人〈台電公司〉據以聲請併案執行提出之原法
      院九十一年五月二日九十一南院鵬執良字第一三六二九號
      《債權憑證》所載之原執行名義即原法院九十年度訴字二
      二五五號給付電費民事確定判決〔理由〕所載：「‧‧‧
      本件原告｛即〈台電公司〉－下同｝起訴主張被告王植欒
      即崇德醫院以台南縣佳里鎮子良廟六三之六號地下一至二
      樓及地上一至六樓，向原告申請使用電力，依雙方供電契
      約被告即為原告之用電戶，被告應繳付原告用電費用‧‧
      ‧」等語，而該案復依被上訴人〈台電公司〉之聲請為
      一造辯論而為判決確定，有原法院九十年度訴字第二二五
      五號給付電費民事案卷足佐；然兩造對積欠電費者究為【
      趙玫珍】即〈崇德醫院〉抑或【王植欒】即〈崇德醫院〉
      ，既有爭執，本院自得就此一爭點獨立認定。
    (三)查上訴人據以聲請原執行法院九十一年度執字第三一一三
      一號強制執行事件強制執行之執行名義（即原法院新營簡
      易庭八十九年度營簡字第四八一號民事確定判決），其中
      與〈崇德醫院〉有關之債務人係記載為｛【王植欒】即〈
      崇德醫院〉｝，而上訴人亦以【王植欒】即〈崇德醫院〉
      為執行債務人，聲請原執行法院對放置在台南縣佳里鎮子
      良廟六三之六號〈崇德醫院〉內之電視機、辦公桌椅及醫
      療設備等器具為強制執行（參見原執行法院上開強制執行
      案卷附鑑估報告書及拍賣動產筆錄附表），核與被上訴人
      〈台電公司〉取得之前開執行名義所載之債務人為｛【
      王植欒】即〈崇德醫院〉｝者相同，則上訴人爭執以排除
      被上訴人〈台電公司〉聲請對執行債務人【王植欒】即
      〈崇德醫院〉為併案強制執行，已非可採。況且，上訴人
      取得之前開執行名義固載其債務人為｛【王植欒】即〈崇
      德醫院〉｝，然若與其提出之本票（影本‧參見原審卷第
      177頁與第214頁被上訴人〈佳里稅捐分處〉引用提出者
      相同），〈崇德醫院〉與【王植欒】同為發票人，【王植
      欒】又非簽名蓋章於〈崇德醫院〉之下，而係間隔【趙玫
      珍】之後簽蓋名章，依此發票人之形式觀之，〈崇德醫院
      〉應與其他發票人分離而各自蓋章為發票人；再者，〈崇
      德醫院〉為台南縣佳里鎮○○段三三一建號即門牌號碼台
      南縣佳里鎮子良廟六三之六號之起造人及第一次保存登記
      之所有權人，有〈台南縣政府工務局〉核發之《使用執照
      》（影本‧參見原審卷第49頁）可稽。而〈崇德醫院〉亦
      以該醫院之名義，申報系爭建物之房屋稅現值及稅籍相關
      資料，並為納稅義務人，有《房屋新建暨房屋現值申報書
      》（影本‧參見原審卷第52頁）足佐。另依被上訴人〈
      佳里稅捐分處〉提出之〈崇德醫院〉《扣繳單位設立（變
      更）登記申請書》（影本‧參見原審卷第94頁）明載其為
      一合夥之事業，該醫院就【趙玫珍】、【潘建】、【王
      植欒】三人合夥組成之事業體，亦有〈崇德醫院〉提報〈
      財政部台灣省南區國稅局佳里稽徵所〉之盈餘分配比例資
      料（影本‧參見原審卷第95頁）足佐。則被上訴人〈佳
      里稅捐分處〉主張〈崇德醫院〉對外從事法律行為皆以醫
      院名義為之等語，即非無據。復觀以原執行法院強制執行
      拍賣在〈崇德醫院〉內之系爭動產，與醫院從事醫療行為
      相關，實質上應係〈崇德醫院〉之財產，此與上訴人取得
      之前開執行名義，實質上亦係對〈崇德醫院〉之請求相同
      。另佐以〈台南縣佳里地政事務所〉｛下稱〈佳里地政事
      務所〉｝94年2月22日所登記字第0940001467號函附之《
      崇德醫院籌備處股東協議書》（影本‧參見本院卷第266-
      267頁）所載內容，亦足以推認〈崇德醫院〉係【王植欒
      】、【趙玫珍】、【趙玫瑜】、【趙玫珺】、【趙玫】
      、【潘建】、【趙璟徽】等七人共同出資經營之合夥事
      業，則上訴人援引【民法】第二十五條、二十六條、三十
      條關於法人之規定，而為本件主張，已難認為有當。又因
      合夥事業所負債務之清償，依【民法】第六百八十一條規
      定，應先以合夥財產清償之，合夥財產不足清償合夥債務
      時，各合夥人對於不足之額始連帶負其責任。上訴人對於
      前開合夥債務之清償，並未聲明係因合夥財產不足以清償
      ，始依上開規定對各合夥人請求負連帶清償之責，則其聲
      請本件執行之系爭動產係上開合夥人之合夥財產，應堪以
      認定。從而，上訴人聲請對【王植欒】即〈崇德醫院〉所
      有之動產而為強制執行，尚難解為「王植欒所獨資經營之
      崇德醫院」，而認〈崇德醫院〉內部動產均屬【王植欒】
      個人所有。因此，如謂被上訴人〈台電公司〉不得聲請
      原執行法院併入前開強制執行事件強制執行而受拍賣系爭
      動產價金之分配，則上訴人依前開執行名義，當亦不能受
      價金之分配。
    (四)況查訴外人〈崇德醫院〉向被上訴人〈台電公司〉申請
      用電時提出之〈台南縣政府工務局〉核發之（88）南工局
      使字第1424號《使用執照》，其起造人記載為〈崇德醫院
      ．代表人：趙玫珍．負責醫師：王植欒〉（影本‧參見原
      審卷第208頁），其用電戶名亦以〈崇德醫院代表人趙玫
      珍〉簽訂供電契約（參見原審卷第162頁），惟依〈崇德
      醫院〉之《醫療機構開業執照》（南縣衛院字第一一二號
      ），其負責醫師姓名為【王植欒】（影本‧參見原執行法
      院九十一年度執字第三一一三一號執行案卷附），益徵【
      王植欒】與【趙玫珍】均為〈崇德醫院〉之合夥人，前者
      為醫務事務之代表人，後者則為行政事務之代表人。〈崇
      德醫院〉向被上訴人〈台電公司〉申請用電時，既以〈
      崇德醫院〉為名義，供電處所亦為〈崇德醫院〉之院址即
      台南縣佳里鎮子良廟六三之六號，〈崇德醫院〉即為系爭
      供電契約之相對人，【趙玫珍】或【王植欒】均僅為該醫
      院之代表人，並不因被上訴人〈台電公司〉所提出之電
      費收據有「崇德醫院趙玫珍」等字，而將系爭電費之債務
      人認定為【趙玫珍】個人。又被上訴人〈台電公司〉於
      原審具狀陳稱：「本案債務人崇德醫院原代表人趙玫珍於
      民國八十八年十月六日向聲請人｛即被上訴人〈台電公
      司〉－下同｝以台南縣佳里鎮子龍里六三之六號之地址，
      其用途為醫院向聲請人申請電力使用，經本公司檢驗送電
      人員勘驗現場用途相符乃准予供電，至民國八十九年十月
      廿七日因積欠兩期電費計新台幣柒拾萬陸仟陸佰肆拾玖
      元整依章停電‧‧‧」等語（參見原審卷第159頁），已
      表明申請用電者為〈崇德醫院〉，足認並非其代表人【趙
      玫珍】以個人名義向被上訴人〈台電公司〉申請用電。
      是其援引〈最高法院〉十八年上字第一四二二、一八三一
      、一九五三號及四十年台上字第一二四一號判例意旨主張
      該供電契約實際上係由【趙玫珍】與〈台電公司〉合意成
      立，當僅止於在契約當事人之【趙玫珍】與〈台電公司〉
      二者間發生拘束力云云，已非可取。至其另行援引【醫療
      法】第二條、第四條、第十三條第一款、第十五條第一項
      規定內容，主張訴外人【趙玫珍】根本不具醫師資格，亦
      無法認定【趙玫珍】係以私立醫療機構負責人之地位，與
      被上訴人〈台電公司〉簽訂供電契約，而認係【趙玫珍
      】個人與被上訴人〈台電公司〉簽訂供電契約云云，亦
      無可取。是以被上訴人〈台電公司〉最初取得之原法院
      九十年度訴字第二二五五號民事確定判決（其被告為王植
      欒即崇德醫院），並轉換為原法院九十一年五月二日九十
      一南院鵬執良字第一三六二九號《債權憑證》為執行名義
      ，而持以聲請併入原執行法院九十一年度執字第三一一三
      一號強制執行事件拍賣【王植欒】即〈崇德醫院〉之動產
      強制執行，並受拍賣價金之分配，當無不合。上訴人主張
      ：被上訴人〈台電公司〉所執併案執行之執行名義係請
      求其供電契約之債務人清償積欠電費；然該契約債務人應
      為【趙玫珍】，而非本案債務人【王植欒】即〈崇德醫院
      〉，被上訴人〈台電公司〉對本案債務人【王植欒】即
      〈崇德醫院〉並無存有任何債權云云，委無可採。
（二）關於【被上訴人〈佳里稅捐分處〉得否參與分配】部分
      ：
    (一)按「公法上金錢給付義務逾期不履行者，移送法務部行政
      執行署所屬行政執行處執行之」，又「法律有公法上金錢
      給付義務移送法院強制執行之規定者，自本法修正條文施
      行之日起，不適用之。」，為九十年一月一日施行之【行
      政執行法】第四條第一項但書、第四十二條第一項所明定
      。查上訴人主張被上訴人〈佳里稅捐分處〉對本件稅捐
      債權應受行政執行法規之拘束，亦即應移送行政執行署所
      屬〈台南行政執行處〉執行，再通知〈台南行政執行處〉
      併案執行，不得於原執行法院未及拍定日之一日前檢附資
      料聲明參與分配云云。惟「政府機關依法令或本於法令之
      處分，對義務人有公法上金錢債權，依行政執行法得移送
      執行者，得檢具文件，聲明參與分配」，【強制執行法】
      第三十四條之一亦定有明文。該條文增訂公布於八十五年
      十月九日，其立法目的係為配合行政執行法修正草案第十
      一條之條文而為規定，亦即行政執行法修正公布實施後，
      公法上金錢債權已不得再移送法院強制執行。惟債務人之
      財產既為公、私法上債權之共同擔保，則其財產倘已經執
      行法院查封者，為使公、私法上債權人均能公平受償，自
      無不許公法上債權人參與分配之理。有關稅捐等公法上金
      錢債權，如實體法上有明定法院強制執行者，自得依【強
      制執行法】第三十四條第一項規定參與分配｛【張登科】
      著：〈強制執行法〉第496頁，86年2月修訂版｝。是以前
      開【強制執行法】第三十四條第一項立法目的，既在解決
      行政執行法施行後，公、私法債權執行程序分離所生之困
      境，避免因民事執行處、行政執行署二機關執行程序步調
      不一，致生公法債權無法獲得滿足之弊端，則被上訴人
      〈佳里稅捐分處〉向原執行法院聲明參與分配，並無上訴
      人所指「程序從新」、「後法優於前法」或違反【行政執
      行法】第四條第一項但書、第四十二條規定之情事存在，
      因之，被上訴人〈佳里稅捐分處〉雖未依【行政執行法
      】第四條第一項但書規定，移送〈台南行政執行處〉執行
      ，仍非不得依【強制執行法】三十四條之一之規定聲明參
      與分配。又上訴人援引之〈台灣高等法院〉91年2月7日（
      91）院田文速字第02145號函所屬各級地方法院之主旨所
      稱：「轉法務部行政執行署函請各機關待移送執行之公法
      上金錢給付義務案件，發現義務人之財產已經法院查封者
      ，如欲就該同一財產強制執行，請逕向法院聲明參與分配
      ，以爭取時效。‧‧‧」等語（參見原審卷第149頁），
      並無排除【強制執行法】第三十四條之一規定之適用，則
      上訴人以上開函旨主張被上訴人〈佳里稅捐分處〉不得
      參與本件分配云云，自無可取。
    (二)又納稅義務人未於稅單所載限繳日期以內繳清應納稅款者
      ，每逾二日按滯納數額加徵百分之ㄧ滯納金；逾三十日仍
      未繳納者，移送法院強制執行。為【房屋稅條例】第十八
      條所明定；而納稅義務人欠繳稅款，如稅法規定由稅捐稽
      徵機關移送法院強制執行者，稅捐稽徵機關載明欠稅額之
      移送書，即係【強制執行法】第四條第一項第六款之執行
      名義｛〈最高法院〉八十二年度台上字第一九四０號判決
      參照｝。查本件被上訴人〈佳里稅捐分處〉係於九十二
      年一月二十二日以南縣稅佳分三字第０九二００００九八
      一號函附〈崇德醫院〉滯欠歷年期各項稅捐清冊，向原執
      行法院聲明參與分配，為兩造所不爭，係在系爭動產拍定
      前一日前，而上訴人對被上訴人〈佳里稅捐分處〉聲明
      參與分配之《移送書》之真正，又不爭執，依上開〈最高
      法院〉之判決意旨，該《移送書》即係【強制執行法】第
      四條第一項第六款之執行名義。被上訴人〈佳里稅捐分
      處〉以《移送書》為執行名義，並附「欠稅總歸戶查詢」
      之明細表為證明文件，於法並無不合。該《移送書》既係
      【強制執行法】第四條第一項第六款所規定之執行名義，
      則被上訴人〈佳里稅捐分處〉持以依【強制執行法】第
      三十四條之一之規定聲明參與分配，自非不合法。況依〈
      司法院〉頒布之【辦理強制執行事件應行注意事項】第二
      項第(十四)目亦明定：「稅捐稽徵機關依法送請法院追繳稅捐
      之公文，得為執行名義，執行法院得據以強制執行」，益
      徵被上訴人〈佳里稅捐分處〉之聲明參與配之《移送書
      》為合法之執行名義。且上開【辦理強制執行事件應行注
      意事項】第二項第(十四)目之規定，乃對【強制執行法】第四
      條「有關執行名義」規定之補充，應屬司法院所頒對於法
      院辦理強制執行事件之技術性、準則性所為之規範，並未
      逾越母法之授權。上訴人主張相關之執行名義應由強制執
      行法法條或其他法律明文規定者，方屬合法，上開【辦理
      強制執行事件應行注意事項】之規定於法不合云云，自無
      足採。上訴人雖另主張：依【行政執行法施行細則】第二
      十三條規定，可知移送書已有既定格式，不符合者，行政
      執行處不予受理云云。惟該既定格式乃指依【行政執行法
      】第十三條規定移送行政執行處執行時，應檢附文件之格
      式，依【強制執行法】第三十四條之一規定聲明參與分配
      時，應無該格式之限制，則上訴人主張依【強制執行法】
      第三十四條之一參與分配，所檢具之證明文件，亦應符合
      【行政執行法施行細則】第二十三條規定之格式，即屬無
      據。又上訴人主張被上訴人〈佳里稅捐分處〉於九十二
      年一月二十二日所發南縣稅佳分三字第０九二００００九
      八一號函文說明第三點「本案俟獲得分配款項時，再補附
      執行名義。」，因而推論被上訴人〈佳里稅捐分處〉並
      無執行名義而參與分配云云，自無足採。況被上訴人〈
      佳里稅捐分處〉經原執行法院通知其補提其他證明文件，
      已補提〈崇德醫院〉八十九、九十及九十一年度之房屋稅
      欠稅明細表、房屋稅繳款書、送達證書、行政執行案件移
      送書、房屋稅籍紀錄表等文件（均影本）為證，有原執行
      法院九十一年度執字第三一一三一號執行卷可稽，僅在供
      原執行法院審核確定實際之欠稅額，縱令其補提之時間在
      系爭動產拍定之後，仍不影響被上訴人〈佳里稅捐分處
      〉以《移送書》聲明參與分配之合法性。
    (三)再者，「按有瑕疵之行政處分，原有無效之行政處分與得
      撤銷之行政處分，在得撤銷之行政處分，未經有權機關撤
      銷以前，任何人不得否認其效力，民事法院並非有權撤銷
      行政處分之機關，自不得審查該行政處分有無撤銷之原因
      ，亦即在該處分未經有權機關撤銷前，民事法院仍應以之
      為民事裁判之基礎。至無效之行政處分，依舊日行政法學
      者之通說，認為任何人均不應受該無效處分之拘束，民事
      法院應得本其獨立之見解，認定該處分為無效，惟時至今
      日，由於法律學上瑕疵理論之變化，無效處分之理論，亦
      因之有所轉變，除瑕疵重大外觀明白之行政處分，應不具
      公定力，民事法院得逕予否定外，如未經有權機關宣告其
      無效（撤銷）前，民事法院仍不得逕予認定該處分為無效
      。」｛【楊建華】著：〈問題研析－民事訴訟法(一)〉，第
      5頁，85年11月版｝。又在我國法制上，係採普通法院與
      行政法院二元審判制度，且關於違法行政處分之撤銷，依
      【行政訴訟法】第四條第一項，於制度設計上係專由行政
      法院審理，再參酌【行政訴訟法】第十二條第一項「民事
      或刑事訴訟之裁判，以行政處分是否無效或違法為據者，
      應依行政爭訟程序確定之」，基於上述學說之理論及我國
      行政爭訟程序制度上之設計，允宜認行政處分是否違法而
      應撤銷，應專由行政法院審理，在違法行政處分未予撤銷
      前，民事普通法院於審理事件時，除法律上之規定顯賦與
      普通法院具有審查權限者（如國家賠償事件、道路交通管
      理處罰條例所規定之交通裁罰異議案件），對於行政處分
      是否違法？有無效力？此一先決問題，民事法院尚無審查
      之權限。又「原告以私權侵害為理由，對於行政官署提起
      除去侵害或損害賠償之訴者，既為私法上之法律關係，縱
      被告以基於行政處分，不負民事上之責任為抗辯，亦不得
      謂其事件非民事事件，此際法院應就被告主張之行政處分
      是否存在，有無效力而為審究，如其處分確係有效存在，
      雖內容有不當或違法，而在上級官署未依訴願程序撤銷以
      前，司法機關固亦不能否認其效力，反之，若該處分為權
      限外之行為，應認為無效時，則其因此所生之損害自不能
      不負賠償責任。」｛〈最高法院〉五十二年台上字第六九
      四號判例參照｝。是以行政處分一經作成，在未經主管機
      關或法院依法定程序撤銷前，即產生一定之規制作用，形
      成一定之法律關係，對其他行政機關或法院亦產生其拘束
      力，學說上稱之為構成要件效力。本件被上訴人〈佳里
      稅捐分處〉對稅捐之核課既屬行政處分，又係基於其權限
      內所為，縱有如上訴人所指對原執行法院九十一年度執字
      第三一一三一號強制執行事件拍賣動產原所有人〈崇德醫
      院〉即【王植欒】並無應收房屋稅捐存在，或應以【王植
      欒】對系爭建物應有部分範圍計算拍定價金得優先受償之
      上限之情事，然依前開說明，該有效存在之行政處分在未
      依法定程序被變更及撤銷以前，普通法院亦不能否認其效
      力。
    (四)何況，稅法上之課稅對象，並不以自然人或法人為限，非
      法人團體亦可能為課稅對象，例如所得稅法亦對非法人之
      營利事業課徵營利事業所得稅，即為適例。依【房屋稅條
      例】第四條第一項後段〔共有房屋向共有人徵收之，由共
      有人推定一人繳納，其不為推定者，由現住人或使用人代
      繳。〕及第三項〔第一項所有權人或典權人住址不明，或
      非居住房屋所在地者，應由管理人或現住人繳納之。如屬
      出租，應由承租人負責代繳，抵扣房租。〕之規定，系爭
      房屋既供〈崇德醫院〉使用，且由〈崇德醫院〉向稅捐單
      位申報之〔扣繳單位設立（變更）登記申請書〕（影本‧
      參見原審卷第94頁），亦載明其執行業務為合夥型態，扣
      繳單位名稱為〈崇德醫院〉，負責人為【王植欒】，且房
      屋稅條例並未將非法人團體排除於房屋使用人或管理人之
      列以外，故〈崇德醫院〉既為系爭房屋實際之使用管理人
      ，其為房屋稅之課徵對象當屬無疑。〈崇德醫院〉既為系
      爭房屋稅之納稅義務人，依【稅捐稽徵法】第十九條規定
      〔為稽徵稅捐所發之各種文書，得向納稅義務人之代理人
      、代表人、經理人或管理人以為送達，‧‧‧（I）。為
      稽徵土地稅或房屋稅所發之各種文書，得以使用人為應受
      送達人（II）。對公同共有人中之一人為送達者，其效力
      及於全體（III）。〕則被上訴人〈佳里稅捐分處〉就〈
      崇德醫院〉應繳納之房屋稅通知，以「崇德醫院代表人趙
      玫珍」而為送達，核與【稅捐稽徵法】第十九條規定無違
      。又供〈崇德醫院〉使用之系爭房屋之原始起造人為〈崇
      德醫院〉，為系爭房屋使用執照所載明，而該醫院向被上
      訴人〈佳里稅捐分處〉提出之《房屋新建暨房屋現值申
      報書》（影本‧參見原審卷第52頁）亦載該醫院為所有人
      ，然該建物第一次登記時之所有權人為【趙玫珍】，因無
      法完成法人登記，故依〈崇德醫院〉籌備處全體股東之協
      議，更名登記為下列七人合夥股東分別共有：
    1.【趙玫珍】：應有部分一、０００分之二四五；
    2.【王植欒】：應有部分一、０００分之一二五；
    3.【趙玫】：應有部分一、０００分之一００；
    4.【趙璟徽】：應有部分一、０００分之一００；
    5.【趙玫珺】：應有部分一、０００分之一五０；
    6.【趙玫瑜】：應有部分一、０００分之一二０；
    7.【潘建】：應有部分一、０００分之一六０；
      有〈佳里地政事務所〉94年2月22日所登記字第094000146
      7號函及所附更名登記申請書與附件（影本）可稽（參見
      本院卷第260-283頁）。查【房屋稅條例】第四條第一項
      所謂「房屋所有人」，於已辦理所有權登記之房屋，應指
      登記之所有權人（參照91年8月1日始廢止之台灣省各縣市
      房屋稅徵收細則第二條）。故登記為數人分別共有之房屋
      ，依登記，其所有權人即為各共有人。依【房屋稅條例】
      第四條第一項規定，共有房屋向共有人徵收之，惟為稽徵
      便利，該條項即明文「由共有人推定一人繳納」，核與【
      稅捐稽徵法】第十二條前段「共有財產，由管理人負納稅
      義務」之旨相同。似可推出：共有房屋之共有人已推定一
      人繳納房屋稅時，該房屋稅之納稅義務人即為該推定之人
      。惟如共有人未推定一人繳納（即無稅捐稽徵法第十二條
      所稱管理人），且共有人均非居住房屋所在地時：
    1.依【稅捐稽徵法】第十二條中段規定，未設管理人者，如
      為分別共有時，「共有人各按其應有部分負納稅義務」；
      如為公同共有時，「以全體公同共有人為納稅義務人」。
      但依【房屋稅條例】第四條第一項後段規定，「其不為推
      定者，由現住人或使用人代繳」，兩者規定顯然不同，其
      適用順序上，因【房屋稅條例】為特別法，以優先適用【
      房屋稅條例】第四條第一項後段規定較符合「特別法優先
      適用」之法理，故其房屋稅應「由現住人或使用人代繳」
      ，而不適用【稅捐稽徵法】第十二條「共有人各按其應有
      部分負納稅義務」之規定。
    2.【房屋稅條例】第四條第三項就所有權人非居住於房屋所
      在地者，特別規定其房屋稅「應由管理人或現住人繳納之
      」，亦即以實際享有房屋使用利益之人，為其課徵房屋稅
      之對象。
    3.綜上，前開情形之房屋稅，應由「現住人或使用人代繳」
      或由「管理人或現住人繳納之」。查系爭房屋更名由前開
      七人分別共有後，未見其另有推定一人繳納房屋稅之約定
      或決議，而共有人均未居住於該房屋所在地，復有〈佳里
      地政事務所〉前開函送之《戶籍謄本》及《身分證》（均
      影本）可稽，依前開說明，系爭房屋稅應由現住人或使用
      人或管理人繳納。而系爭房屋係供〈崇德醫院〉使用，則
      縱其所有權經更名登記為其合夥股東七人分別共有，〈崇
      德醫院〉仍不失為系爭房屋之使用管理人，自亦仍為系爭
      房屋稅之納稅義務人。又〈崇德醫院〉作為合夥事業組織
      ，其合夥人間對於合夥債務（無論公法或私法債務），除
      依【民法】第六百八十一條規定，應先就合夥財產予以清
      償外，合夥財產不足清償合夥債務時，合夥人間對外負連
      帶清償責任，至其內部如何分擔債務，則應依其內部關係
      以定之，就外部關係而言，此並非可分之債，要屬無疑。
      而〈崇德醫院〉所負公法上債務，仍應先以合夥財產清償
      之，不足時始由各合夥人負連帶清償責任。故被上訴人
      〈佳里稅捐分處〉對於〈崇德醫院〉所負房屋稅之公法上
      金錢債務，於上訴人聲請就實質上屬合夥財產為強制執行
      時，應可聲明參與分配。
    (四)至上訴人所引〈台灣高等法院〉八十九年度抗字第一九五
      ０號民事裁定所涉事實，則為對於納稅義務人更名後，稅
      捐機關以納稅義務人之舊名送達稅捐繳款書是否合法之說
      明，與本件情形無涉。又上訴人另引〈台灣高等法院〉八
      十九年度抗字第二七九六號民事裁定所強調者為：須交予
      與受送達人同居且有辨別事理能力之同居人，方生補充送
      達之效力，然本件上訴人所爭執者則主張被上訴人〈佳
      里稅捐分處〉係對【趙玫珍】而非對【王植欒】為送達，
      故送達不合法，而此爭執與補充送達之合法性無涉，上開
      裁定與本案所涉爭議無關。至於上訴人所引〔台灣高等法
      院花蓮分院暨轄區各地院六十四年第二次法律座談會〕結
      論，其設題為：稅捐稽徵機關對納稅義務人開單課徵，若
      對該納稅義務人無從執行時，可否據前開執行名義逕對代
      繳義務人為強制執行，核與本案事實不同。又上訴人援引
      之〈行政法院〉｛即〈最高行政法院〉｝七十五年度判字
      第一六三五號判決意旨及前〈台灣省政府財政廳〉七十二
      年三月二十五日財稅三字第０００八四號函旨，亦與本件
      情節無涉，難援為本件之適用。
（三）從而，上訴人對原執行法院九十一年度執字第三一一三一
      號強制執行事件九十二年九月九日作成之分配表提起異議
      之訴，變更【先位聲明】求為判決：〈台南地院〉九十一
      年度執字第三一一三一號強制執行事件九十二年九月九日
      《強制執行金額計算書分配表》，其中第二次序被上訴人
      〈台電公司〉之〔併案執行費〕優先債權分配金額五千
      一百五十七元，及第三次序被上訴人〈佳里稅捐分處〉
      之〔稅款〕優先債權分配金額一百三十萬二千四百五十五
      元均應剔除為０元。復變更【備位聲明】求為判決：(一)〈
      台南地院〉九十一年度執字第三一一三一號強制執行事件
      九十二年九月九日《強制執行金額計算書分配表》，其中
      第三次序被上訴人〈佳里稅捐分處〉之〔稅款〕優先債
      權分配金額一百三十萬二千四百五十五元應剔除為０元。
      (二)前項剔除部分之金額應由上訴人與被上訴人〈台電公
      司〉，依債權比率分配。均難認為正當，自無准許之理由
      。
六、綜上所述，原執行法院依被上訴人等之聲請，於九十二年九
    月九日作成《強制執行金額計算書分配表》，將渠等債權列
    入原執行法院九十一年度執字第三一一三一號強制執行事件
    拍賣所得分配，並無不合；上訴人主張被上訴人等前開債權
    額不得列入分配，並非正當。是其變更【先位聲明】求為判
    決：〈台南地院〉九十一年度執字第三一一三一號強制執行
    事件九十二年九月九日《強制執行金額計算書分配表》，其
    中第二次序被上訴人〈台電公司〉之〔併案執行費〕優先
    債權分配金額五千一百五十七元，及第三次序被上訴人〈
    佳里稅捐分處〉之〔稅款〕優先債權分配金額一百三十萬二
    千四百五十五元均應剔除為０元。復變更【備位聲明】求為
    判決：(一)〈台南地院〉九十一年度執字第三一一三一號強制
    執行事件九十二年九月九日《強制執行金額計算書分配表》
    ，其中第三次序被上訴人〈佳里稅捐分處〉之〔稅款〕優
    先債權分配金額一百三十萬二千四百五十五元應剔除為０元
    。(二)前項剔除部分之金額應由上訴人與被上訴人〈台電公
    司〉，依債權比率分配。即難認為有據，自難准許，應予駁
    回。
七、又【民事訴訟法】第四百六十六條第一項所定得上訴第三審
    之利益額數，業經〈司法院〉於九十一年一月二十九日以（
    九一）院台廳民一字第０三０七五號函提高為一百五十萬元
    ，並定於九十一年二月八日起實施。再者，分配表異議之訴
    之訴訟標的價額，以原告主張因變更分配表而得增加之分配
    額為標準定之｛〈最高法院〉七十六年台上字第二七八二號
    判例參照｝。查本件上訴人主張之訴訟標的價額，就【先位
    聲明】部分，如更正分配表可能獲得之分配利益額為一、三
    ０七、六一二元；就【備位聲明】部分，如更正分配表可能
    獲得之分配利益額為一、二二四、三０八元｛即1,302,455
    ×〔12,185,951÷（12,185,951+780,848）〕=1,224,307.7
    ，元以下之零數四捨五入｝，均未逾一百五十萬元，則本判
    決經本院宣示後即告確定（民事訴訟法第四百六十三條準用
    第三百九十八條第二項前段參照），兩造對本判決即均不得
    提起第三審上訴。至兩造其餘攻擊或防禦方法及舉證，均不
    影響本院所為前開論斷，自無再為一一審論之必要；均附此
    敘明。
八、據上論結，本件上訴人變更之訴為無理由，依民事訴訟法第
    七十八條，判決如主文。
中　　華　　民　　國　九十四　年　　四　　月　十  二  日
                  民　事　第　五　庭
                          審判長法官　張　世　展
                          　　　法官　吳　上　康
　　　                          法官　蘇　清　恭
上列為正本係照原本作成。
本判決不得上訴。
中　　華　　民　　國　九十四　年　　四　　月　十　二　日
                          法院書記官　魏  芝  雯
